【裁判字號】    89,訴,104
【裁判日期】    890627
【裁判案由】    違反毒品危害防制條例
【裁判全文】
臺灣雲林地方法院刑事判決                          八十九年度訴字第一四號
    公  訴  人  臺灣雲林地方法院檢察署檢察官
    被      告  甲○○
右列被告因違反毒品危害防制條例案件，經檢察官提起公訴（八十九年度毒偵字第六
七號），本院判決如左：
    主  文
甲○○連續施用第壹級毒品，累犯，處有期徒刑玖月；又連續施用第貳級毒品，累犯
，處有期徒刑肆月。應執行有期徒刑壹年。
    事  實
一、甲○○前因違反肅清煙毒條例及竊盜等案件，經台灣高等法院台南分院及本院分
    別判處有期徒刑三年二月及三月確定，接續執行並於民國八十六年十二月二十二
    日縮短刑期假釋期滿執行完畢。嗣復因施用毒品案件，經台灣雲林地方法院裁定
    送觀察勒戒後，認無繼續施用毒品之傾向，由台灣雲林地方法院檢察署檢察官於
    八十八年二月十二日，以八十八年度偵字第八五三號為不起訴處分確定。詎甲○
    ○仍不知悔改，復於五年內又基於概括犯意，自八十八年十一月某日起至八十九
    年一月四日止，連續在雲林縣斗六市○○里○○街三三號三樓住處，以將第一級
    毒品海洛因置於香菸內燒烤產生煙霧後吸食之方式，施用第一級毒品海洛因，每
    日一至二次；又基於概括犯意，自民國八十八年十二月間某日起至八十九年一月
    四日止，或在彰化縣田中鎮朋友家中，或在雲林縣斗六市林內鄉朋友阿順家中，
    以將第二級毒品安非他命置於罐子或燈泡內燒烤產生煙霧後吸食之方式，施用第
    二級毒品安非他命，共計三次。嗣為警於八十九年一月五日，採集尿液送驗後查
    獲上情，並扣有注射針筒及削尖吸管各一支，甲○○經本院以八十九年度毒聲字
    第一九號裁定送觀察、勒戒後，因有繼續施用毒品傾向，復經檢察官聲請本院以
    八十九年度毒聲二二二號裁定甲○○令入戒治處所施以強制戒治一年。
二、案經彰化縣警察局報告台灣雲林地方法院檢察署檢察官偵查起訴。
    理  由
一、訊據被告甲○○對於右揭時、地施用毒品海洛因及安非他命等犯行自白不諱，而
    彰化縣警察局於八十九年一月五日對於被告所採集之尿液，經送驗結果確含有甲
    基安非他命陽性及嗎啡反應，並有彰化縣衛生局煙檢字第八九○○三二號煙毒尿
    液檢驗成績書乙紙在卷可稽，又被告於八十九年一月五日經本院裁定送勒戒處所
    觀察、勒戒，於同日經檢察官送台灣雲林看守所附設勒戒處所觀察勒戒後，經台
    灣雲林看守所附設勒戒所於八十九年一月五日、同年月九日分別採尿送驗結果，
    第一次即八十九年一月五日檢驗結果，甲基安非他命及海洛因均為陽性反應，第
    二次即八十九年一月九日檢驗結果，安非他命呈陽性反應，有該所八十九年一月
    二十四日雲所境總字第○一七二號函附之有無繼續施用毒品傾向評估標準記錄表
    附卷足憑，足見被告確有施用第一級毒品海洛因及第二級毒品安非他命之事實，
    是被告前揭自白，應與事實相符。本件事證明確，被告犯行堪以認定。
二、查被告前因施用毒品案件，經本院裁定應送勒戒處所觀察、勒戒後，認無繼續施
    用毒品之傾向，由台灣雲林地方法院檢察署檢察官於八十八年二月十二日，以八
    十八年度偵字第八五三號處分不起訴確定，被告繼又因本件施用毒品案件，經本
    院以八十九年度毒聲字第一九號裁定送觀察、勒戒後，認有繼續施用毒品傾向，
    經本院以八十九年度毒聲字第二二二號裁定令入戒治處所施以強制戒治一年，有
    不起訴處分書、本院各該裁定書、台灣雲林地方法院檢察署刑案資料查註紀錄表
    、本院被告全國前案紀錄表及台灣高等法院被告全國前案紀錄表在卷足憑。被告
    於不起訴處分後五年內再犯本件施用第一級毒品海洛因及第二級毒品安非他命罪
    ，為二犯，核其所為，係犯毒品危害防制條例第十條第一項、第二項之施用毒品
    罪行。其施用第一級、第二級毒品而非法持有海洛因、安非他命之低度行為，應
    為各該施用第一級毒品、第二級毒品之行為所吸收，不另論罪。被告先後多次施
    用第一級、第二級毒品之行為，時間密接、犯罪構成要件各相同，顯係分別基於
    概括犯意所為，應依刑法第五十六條之規定，各依連續犯論以一罪，併依法加重
    其刑。被告所犯之施用第一級、第二級毒品之犯行，犯意各別、罪名互異，應分
    論併罰。有二種以上刑之加重者，應依刑法第七十條之規定遞加之。查被告前因
    違反肅清煙毒條例及竊盜等案件，經台灣高等法院台南分院及本院分別判處有期
    徒刑三年二月及三月確定，接續執行並於民國八十七年一月九日縮短刑期假釋期
    滿執行完畢，此有台灣高等法院被告全國前案記錄表在卷可按，被告於五年以內
    再犯本件最重本刑為有期徒刑以上之罪，為累犯，應依刑法第四十七條之規定遞
    加重其刑。爰審酌被告已有多次前科，有台灣高等法院被告全國前案記錄表附卷
    可考，其於刑之執行完畢後再度犯罪，足見其品行不佳，及其犯罪之動機、目的
    、手段、犯罪後坦承犯行，態度尚佳等一切情狀，各量處如主文所示之刑，並定
    其應執行之刑。
三、扣案之注射針筒及削尖吸管各一支，被告辯稱針筒係為注射糖尿病藥物所使用，
    吸管非被告所有，不知為何人之物等語，經本院依職權將上開針筒及注射吸管送
    調查局鑑定是否有海洛因或安非他命之殘餘反應，檢驗結果認送驗針筒及吸管經
    檢驗結果均無毒品反應，此有法務部調查局八十九年五月十六日 (89)陸（一）
    字第89030003號鑑驗通知書在卷可憑，是尚乏證據證明上開針筒及吸管係被告持
    以供施用毒品犯罪之用，且被告否認吸管為其所有，而上開針筒及吸管又非違禁
    物，爰不另為沒收之諭知。
據上論斷，應依刑事訴訟法第二百九十九條第一項前段、毒品危害防制條例第十條第
一項、第二項，刑法第十一條前段、第五十六條、第四十七條、第五十一條第五款，
判決如主文。
本案經檢察官林伯宇到庭執行職務。
中      華      民      國     八十九      年     六    月    二十七    日
                                          台灣雲林地方法院刑事第二庭
                                              審判長法官  紀  文  勝
                                                    法官  蔣  得  忠
                                                    法官  冷  明  珍
右正本證明與原本無異。
如不服本判決，應於判決送達後十日內向本院提出上訴狀( 應附繕本 )。
                                                  書記官  周  麗  雲
中      華      民      國     八十九      年     六    月    二十七    日
毒品危害防制條例第十條
施用第一級毒品者，處六月以上五年以下有期徒刑。
施用第二級毒品者，處三年以下有期徒刑。


司法院資訊處製作；財團法人民間司法改革基金會備份。
